臺灣高雄地方法院刑事判決　　　　　　　　　　　　　九十一年度易字第六三六號
　　公　訴　人　臺灣高雄地方法院檢察署檢察官
　　被　　　告　丁○○
　　被　　　告　丙○○
右列被告因違反商標法案件，經檢察官提起公訴（九十年度偵字第二０九五四號），
本院判決如左：
    主  文
丁○○連續明知為於同一商品，使用相同於他人註冊商標之圖樣之商品而販賣，處拘
役伍拾玖日，如易科罰金，以佰元折算壹日。扣案如附表所示之物均沒收。
丙○○明知為於同一商品，使用相同於他人註冊商標之圖樣之商品而販賣，處拘役伍
拾日，如易科罰金，以佰元折算壹日。扣案如附表所示之物均沒收。
    事  實
一、丙○○係以批售輪胎、機油等機車零配件與機車行為業，明知「KYMCO」、「金
    帝」、「YAMAHA」等圖樣之商標分別係屬「光陽工業股份有限公司」（下稱光陽
    公司）、「鼎豪實業股份有限公司」（下稱鼎豪公司）、「台灣山葉機車工業股
    份有限公司」（下稱山葉公司）已經註冊並享有商標專用權，使用於各該公司產
    製之機油、潤滑油等各類油精（添加劑）商品之商標，亦明知其自不詳姓名人處
    販入之「光陽4T噴合油」、「光陽2T噴合油」、「三陽金帝2X800噴合油」、「
    山葉2-S噴合油」各一箱（每箱二十四瓶），係以回收各該公司製造使用後之舊
    空瓶填裝混合機油而成之仿冒品，竟仍基於營利之不法意圖，在民國九十年六、
    七月間某日，以每箱新台幣（以下同）七百元之價格售予丁○○。丁○○亦明知
    前開機油係屬仿冒品，竟貪圖較便宜之價格，自丙○○處購入前開機油後，即基
    於概括之犯意，再以每瓶一百二十元至一百四十元不等之價格，於其所經營位於
    高雄縣鳳山市○○○路八一號之「祥成機車行」陳列販賣予不特定之人以營利，
    嗣同年十月十二日九時五十分許，為警在丁○○所經營之機車行查獲，並扣得上
    開仿冒「光陽4T噴合油」二瓶、「光陽2T噴合油」六瓶、「三陽金帝2X800噴合
    油」八瓶、「山葉2-S噴合油」四瓶。
二、案經光陽公司、鼎豪公司、台灣山葉公司訴由高雄縣警察局移送臺灣高雄地方法
    院檢察署偵查起訴。
    理  由
一、訊據被告丙○○對於右揭犯罪事實坦承不諱，並表示，係綽號「阿發」之男子積
    欠伊貨款，以每箱七百元之代價共提出四箱機油抵債，為使債務獲償才為前開犯
    行，且稱：「當時我覺得有問題，我知道那包裝很舊，且一箱價格他以七百元讓
    給我，平常一箱一千五百元，但我想如果不抵錢就拿不回來」之語，核與告訴人
    光陽公司代理人甲○○鼎豪公司代理人乙○○、山葉公司代理人戊○○在警訊中
    指訴之情節相符。而扣案機油經各該告訴代理人鑑定結果，係屬回收各該告訴人
    公司製造使用後之舊空瓶填裝混合機油而成之仿冒品一節，亦有各該告訴人代理
    人之警訊筆錄及其等出具真仿品差異分析表在卷可憑。被告丁○○坦承有自被告
    丙○○處販入前揭仿冒機油，並於其經營之「祥成機車行」陳列賣出予不特定之
    消費者圖利之事實外，雖辯稱對於機油真偽之辨識方法並不清楚，故不確知扣案
    之機油係仿冒品云云，然查：被告丙○○出售予被告丁○○之機油外包裝陳舊與
    一般新品有別，業經被告丙○○供陳在卷，經本院當庭勘驗扣案之機油，外包裝
    確實均有油漬，自外觀確實可知與新品有別，有勘驗筆錄可憑，被告丁○○於本
    院審理中亦自陳：「包裝確實是舊舊的，有點漏油，有點瑕疵」之語，足見其以
    不之機油真偽之識別方式為由，辯稱對於扣案機油為仿冒品一事不知情顯為卸責
    之詞。再參以被告丁○○自承從事機車修理業有六、七年之久，而據丙○○所稱
    ，平常一箱機油之價格約在一千五百元左右，而本件扣案機油每箱七百元，二者
    價格之差距多達有百分之五十之多，於被告丁○○之專業背景及客觀價格之差距
    ，均足認其對於丙○○售出之機油係仿冒品應該知情，前開所辯並不足採。此外
    ，並有中華民國商標註冊證、查獲機油相片，及如犯罪事實欄所載之機油扣案可
    資佐證，是本件事證已臻明確，被告二人違反商標法犯行均堪認定。
二、核被告二人所為均係犯商標法第六十三條之罪。被告丙○○以一販賣行為，侵害
    告訴人光陽公司、鼎豪公司、山葉公司之商標專用權，為想像競合犯，應從一重
    處斷。被告丁○○前後有多次販賣犯行，時間緊接，犯罪構成要件相同，顯係基
    於概括之犯意為之，為連續犯，應依連續犯之規定論以一罪，並加重其刑。扣案
    如附表所示之機油，為仿冒商標之商品，應依商標法第六十四條之規定沒收。
據上論斷，應依刑事訴訟法第二百九十九條第一項前段，商標法第六十三條、第六十
四條，刑法第十一條前段、第五十六條、第五十五條，罰金罰鍰提高標準條例第二條
，判決如主文。
中      華      民      國    九十一    年      三      月    二十九    日
                                  臺灣高雄地方法院刑事第二庭
                                      法  官  卓立婷
右正本證明與原本無異。
如不服本判決，應於判決送達後十日內，向本院提出上訴狀。
                                      書記官    陳家宏
中    華    民    國      九十一      年      四      月      三      日
附表：
┌───┬────┬─────┬───┐
│ 編號 │  商標專│ 品    名 │ 數量 │
│      │  用權人│          │      │
├───┼────┼─────┼───┤
│ 一   │ 光陽   │ 4T噴合油 │ 二瓶 │
├───┼────┼─────┼───┤
│ 二   │ 光陽   │ 2T噴合油 │ 六瓶 │
├───┼────┼─────┼───┤
│ 三   │ 三陽   │ 金帝2X800│      │
│      │        │ 噴合油   │ 八瓶 │
├───┼────┼─────┼───┤
│ 四   │ 山葉   │ 2-S噴合油│ 四瓶 │
└───┴────┴─────┴───┘
